臺灣臺北地方法院刑事判決　　　　　　　　　　　　　　九十三年度訴字第七八號
　　公　訴　人　臺灣臺北地方法院檢察署檢察官
　　被　　　告　甲○○　男　三.
右列被告因違反槍砲彈藥刀械管制條例案件，經檢察官提起公訴（九十三年度偵字第
八八六號），於本院準備程序進行中，被告先就被訴事實為有罪之陳述，經裁定行簡
式審判程序，判決如左：
    主  文
甲○○未經許可，持有可發射子彈具有殺傷力之改造玩具手槍，處有期徒刑壹年肆月
，併科罰金新臺幣壹拾萬元，罰金如易服勞役，以新臺幣玖佰元即銀元佰元折算壹
日。
扣案之仿貝瑞塔廠半自動手槍製造之金屬玩具手槍，更換土造金屬槍管改造而成之改
造手槍壹把（含彈匣壹個）及貳顆土造子彈（具直徑９ｍｍ之金屬彈頭）、壹顆制式
子彈（口徑９ｍｍ）均沒收。
    事  實
一、甲○○明知可發射子彈具有殺傷力之槍枝，及可供該槍枝使用具有殺傷力之子彈
    ，係槍砲彈藥刀械管制條例所列管之槍枝及彈藥，非經主管機關許可，均不得持
    有，竟仍於民國九十二年九月底某日，在桃園市○○路桃園火車站附近之「麥當
    勞」速食店旁，借錢給真實姓名年籍均不詳綽號「阿莊」之成年男子時，收受「
    阿莊」所交付之包裹一個，即將之置於其駕駛之車牌號碼２Ｑ－４０８０自用小
    客車上，翌日甲○○整理該車時，即發現包裹內為可發射子彈具有殺傷力之仿貝
    瑞塔廠半自動手槍製造之金屬玩具手槍，更換土造金屬槍管改造而成（含彈匣一
    個）之改造手槍一把及子彈七顆（其中三顆係土造子彈，具直徑９ｍｍ之金屬彈
    頭，具殺傷力；又其中三顆係由玩具金屬彈殼加裝直徑約８ｍｍ之金屬彈頭改造
    而成之改造子彈，不具殺傷力；另一顆係口徑９ｍｍ制式子彈，具殺傷力），詎
    甲○○仍予持有，將上開槍枝及彈藥置於其所駕駛之上開自用小客車內，嗣於九
    十二年十月九日凌晨一時十分許，甲○○駕駛上開自用小客車並攜帶上開改造
　　手槍及子彈，行經臺北市○○○路○段三三五巷二十一之六號前時，遇警攔檢而
 　 查獲上情，並扣得上開改造手槍一枝及子彈七顆。
二、案經臺北市政府警察局松山分局移送臺灣臺北地方法院檢察署檢察官偵查起訴，
    於本院準備程序進行中，被告先就被訴事實為有罪之陳述，經裁定行簡式審判程
    序。
    理  由
一、右揭事實，業據被告甲○○坦承不諱，核與證人張鴻泰在警詢時之證述相符，而
    上開槍彈經送有內政部警政署刑事警察局鑑定結果，改造手槍一把認係仿貝瑞塔
    廠半自動手槍製造之金屬玩具手槍，更換土造金屬槍管改造而成（含彈匣一把）
    ，機械性能良好，可擊發適用子彈，認具殺傷力，而子彈七顆，其中三顆係土造
    子彈（具直徑９ｍｍ之金屬彈頭），採樣一顆試射，可擊發，認具殺傷力，其中
    三顆係由玩具金屬彈殼加裝直徑約８ｍｍ之金屬彈頭改造而成之改造子彈，採樣
    一顆試射，可擊發，惟其發射動能甚微，認不具殺傷力，另一顆係口徑９ｍｍ制
    式子彈，認具殺傷力等情，有該局槍彈鑑定書一份在卷可稽，此外，復有扣案之
    上開槍、彈可資佐證。本件事證明確，被告犯行洵堪認定，應依法論科。
二、核被告所為，係違反槍砲彈藥刀械管制條例第十一條第四項之未經許可持有可發
    射子彈具有殺傷力之改造玩具手槍罪、同條例第十二條第四項之未經許可持有子
    彈罪。被告以持有改造玩具手槍、土造及制式子彈行為而觸犯未經許可持有可發
    射子彈具殺傷力之改造玩具手槍罪及未經許可持有子彈罪之二罪名，為想像競合
    犯，應從一重之未經許可持有可發射子彈具殺傷力之改造玩具手槍罪處斷。爰審
    酌槍砲、彈藥均屬高度危險之物品，非經主管機關許可不得擅自持有，以維社會
    大眾安全，被告無故持有上開槍彈，且未繳交治安機關，嚴重危害社會安全，惟
    其犯後尚能坦承犯行，態度良好，持有期間不長，及其犯罪手段、智識程度、所
    生危害等一切情狀，量處如主文第一項所示之刑，並就罰金部分併諭知易服勞役
    之折算標準。扣案之仿貝瑞塔廠半自動手槍製造之金屬玩具手槍，更換土造金屬
    槍管改造而成（含彈匣一個）之改造手槍一把及二顆土造子彈（具直徑９ｍｍ之
    金屬彈頭）、一顆制式子彈（口徑９ｍｍ），係屬違禁物，應依刑法第三十八條
    第一項第一款之規定宣告沒收之。至於內政部警政署刑事警察局為鑑定而試射之
    土造子彈一顆（具直徑９ｍｍ之金屬彈頭）及由玩具金屬彈殼加裝直徑約８ｍｍ
    之金屬彈頭改造而成之改造子彈一顆，業已經擊發而滅失，另二顆由玩具金屬彈
    殼加裝直徑約８ｍｍ之金屬彈頭改造而成之改造子彈非違禁物，爰不另為沒收之
    宣告，併此陳明。
據上論斷，應依刑事訴訟法第二百七十三條之一、第二百九十九條第一項前段，槍砲
彈藥刀械管制條例第十一條第四項、第十二條第四項，刑法第十一條前段、第五十五
條、第四十二條第二項、第三十八條第一項第一款，罰金罰鍰提高標準條例第二條，
現行法規所定貨幣單位折算新臺幣條例第二條，判決如主文。
本案經檢察官賴淑芬到庭執行職務
中　　　華　　　民　　　國　　九十三　　年　　　二　　　月　　 十一 　　日
                                      臺灣臺北地方法院刑事第二庭
                                          　法　　官　吳孟良
右正本證明與原本無異。
如不服本判決，應於判決送達後十日內，向本院提出上訴狀。
                                            書 記 官  楊志純
中　　　華　　　民　　　國　　九十三　　年　　　二　　　月　　 十一 　　日
附錄本案論罪科刑法條全文
槍砲彈藥刀械管制條例第十一條
未經許可，製造、販賣或運輸第四條第一項第一款所稱其他可發射金屬或子彈具有殺
傷力之各式槍砲者，處五年以上有期徒刑，併科新臺幣一千萬元以下罰金。
未經許可，轉讓、出租或出借前項所列槍砲者，處三年以上十年以下有期徒刑，併科
新臺幣七百萬元以下罰金。
意圖供自己或他人犯罪之用，而犯前二項之罪者，處無期徒刑或七年以上有期徒刑，
併科新臺幣一千萬元以下罰金。
未經許可，持有、寄藏或意圖販賣而陳列第一項所列槍砲者，處一年以上七年以下有
期徒刑，併科新臺幣七百萬元以下罰金。
第一項至第三項之未遂犯罰之。
槍砲彈藥刀械管制條例第十二條
未經許可，製造、販賣或運輸子彈者，處一年以上七年以下有期徒刑，併科新台幣五
百萬元以下罰金。
未經許可，轉讓、出租或出借子彈者，處六月以上五年以下有期徒刑，併科新台幣三
百萬元以下罰金。
意圖供自己或他人犯罪之用，而犯前二項之罪者，處三年以上十年以下有期徒刑，併
科新台幣七百萬元以下罰金。
未經許可，持有、寄藏或意圖販賣而陳列子彈者，處五年以下有期徒刑，併科新台幣
三百萬元以下罰金。
第一項至第三項之未遂犯罰之。
